臺灣高等法院刑事判決　　　　　　 95年度上更(一)字第307號
上　訴　人　臺灣板橋地方法院檢察署檢察官
上　訴　人
即　被　告　乙○○
指定辯護人　羅子武　律師
上列上訴人因被告違反槍砲彈藥刀械管制條例案件，不服臺灣板
橋地方法院93年度訴字第30號，中華民國94年3月3日第一審判決
（起訴案號：臺灣板橋地方法院檢察署91年度偵字第14839號）
，提起上訴，經本院判決後，由最高法院第一次發回更審，本院
判決如下：
    主  文
原判決撤銷。
乙○○連續未經許可，製造其他可發射子彈具有殺傷力之槍砲，
累犯，處有期徒刑柒年，併科罰金新臺幣拾貳萬元，罰金部分如
易服勞役，以新臺幣壹仟元折算壹日。
扣案如附表一、二所示之物（送鑑定已試射或表明不沒收部分除
外），均沒收。
    事  實
一、乙○○前因違反毒品危害防制條例，經原審法院判處有期徒
    刑七月確定，於民國八十八年十一月十四日執行完畢。詎猶
    不知悛悔，明知可發射子彈具有殺傷力之各式槍砲、子彈及
    槍砲、彈藥之主要組成零件，均屬槍砲彈藥刀械管制條例管
    制之違禁物，非經中央主管機關許可，不得製造、持有，竟
    基於製（改）造槍砲，甚至同時製造子彈，以及持有槍砲、
    彈藥主要組成零件之概括犯意，於九十一年五月間，在臺北
    縣板橋市○○街一三三巷一號四樓之一之住處，自身分不詳
    綽號為「宏霖」之成年男子處，收受具有殺傷力之如附表一
    編號１之制式子彈三顆，而未經許可，無故持有之。於九十
    一年七月間某日，在台灣地區購入玩具手槍一支（含彈匣一
    個），於臺北縣板橋市○○街一三三巷一號四樓之一之住處
    ，改造其購入玩具手槍一支（含彈匣一個）成為具有殺傷力
    之如附表一編號２之改造玩具手槍一支（含彈匣一個），而
    未經許可，無故持有可發射子彈具有殺傷力之槍砲，復於九
    十一年八月間某日，在台灣地區購入玩具手槍一支（含彈匣
    一個），於臺北縣板橋市○○街一三三巷一號四樓之一之住
    處，改造其購入玩具手槍一支（含彈匣一個）成為具有殺傷
    力之如附表一編號３之改造玩具手槍一支（含彈匣一個），
    而未經許可，無故持有之，於九十一年七、八月間，在臺北
    縣板橋市○○街一三三巷一號四樓之一之住處，利用附表二
    之砂輪機、砂輪鑽頭、砂輪盤、銅刷螺絲起子等工具，以及
    購入取得屬於各類槍砲主要組成零件，而未經許可持有之土
    （改）造金屬槍管，未經許可，將購自槍枝模型店之附表一
    編號４、５、６、７之不具殺傷力玩具手槍，先後改（製）
    造成具殺傷力之如附表一編號４、５、６、７之手槍（槍砲
    ），其方法如下：（１）將附表一編號４之仿FN廠半自動手
    槍製造之玩具手槍更換土造金屬槍管；（２）將附表一編號
    ５之仿德林吉雙管手槍製造之玩具手槍車通上槍管內阻鐵；
    （３）將附表一編號６之仿WALT HER廠PPK/ S型半自動手槍
    製造之玩具手槍更換土造金屬槍管；（４）將附表一編號７
    之仿BERETTA廠半自動手槍製造之玩具手槍更換土造金屬槍
    管及土造金屬槍機。而未經許可，連續製造具殺傷力之附表
    一編號４、５、６、７之槍砲。乙○○於製造前述槍砲期間
    之九十一年八月間，同時利用不具殺傷力之工業用子彈（每
    包約四十至五十顆）、彈頭、紙雷管（即紙火藥）等物品，
    以及乙○○拆卸炮竹煙火而未經許可取得之黑色火藥（屬於
    彈藥之主要組成零件），先後多次製造子彈，其方法為，將
    玩具槍金屬彈殼加裝金屬彈頭並裝填火藥，而未經許可連續
    製造完成具有殺傷力之附表一編號８之土造子彈及改造子彈
    各一顆；另因技術及時間問題，尚有改造完成但無法擊發不
    具殺傷力之子彈十一顆（即附表二編號１），以及尚未改造
    完成之改造子彈半成品二十顆（即附表二編號２），而未遂
    。嗣經警於九十一年八月九日下午六時三十分許，在乙○○
    上址住處查獲，並扣得均屬乙○○所有之附表一之槍砲、子
    彈，以及附表二所示之改造槍管、黑色火藥、供本案犯罪所
    用或犯罪預備之物（名稱、數量、屬性及子彈送鑑試射及留
    存情形等，詳如附表二）。
二、案經臺北縣政府警察局報請臺灣板橋地方法院檢察署檢察官
    偵查起訴。
    理  由
一、前揭事實，業據被告乙○○坦承不諱，並有附表一之制式子
    彈、改造手槍，以及附表二之改造槍管、黑色火藥、改造子
    彈、改造子彈半成品、犯罪工具等可資佐證。又附表一之各
    式槍砲、子彈，經送請內政部警政署刑事警察局鑑定結果，
    均認為具有殺傷力；扣案之其餘子彈如附表二編號１（附表
    一編號8之兩顆除外），所示之其餘11顆則不具殺傷力，亦
    有內政部警政署刑事警察局91年8月10日刑鑑字第091021180
    8號槍彈鑑定書可參，茲分述如下：（一）附表一編號１扣
    案之子彈三顆：其中二顆係口徑9mm×19制式子彈，均具殺
    傷力；另一顆彈底標記為ACP 979mmLUGER，彈底具撞擊痕跡
    ，經實際試射，可擊發，亦具殺傷力（以上三顆，經試射一
    顆後，剩餘二顆）。（二）附表一編號２手槍：改造特勤人
    員專用手槍（含彈匣一個，槍枝管制編號0000000000號），
    係由仿FN廠半自動手槍製造之玩具手槍更換土造金屬槍管改
    造而成之改造手槍，機械性能良好，可供擊發子彈使用，認
    具殺傷力。（三）附表一編號３手槍：改造貝瑞塔M84F手槍
    （含彈匣一個，槍枝管制編號0000000000號），係由仿BERE
    TTA廠半自動手槍製造之玩具手槍更換土造金屬槍管及土造
    金屬撞針改造而成之改造手槍，機械性能良好，可供擊發子
    彈使用，認具殺傷力。（四）附表一編號４手槍：改造特勤
    人員專用手槍（含彈匣一個，槍枝管制編號0000000000號）
    ，係由仿FN廠半自動手槍製造之玩具手槍更換土造金屬槍管
    改造而成之改造手槍，機械性能良好，可供擊發子彈使用，
    認具殺傷力。（五）附表一編號５手槍：海盜式掌心雷手槍
    （槍枝管制編號0000000000號），係由仿德林吉雙管手槍製
    造之金屬玩具手槍車通上槍管內阻鐵改造而成之改造手槍，
    機械性能良好，可供擊發子彈使用，認具殺傷力。（六）附
    表一編號６手槍：德製PPK8厘米手槍（含彈匣一個，槍枝管
    制編號0000000000號），係由仿WALTHER廠PPK/S型半自動手
    槍製造之玩具手槍更換土造金屬槍管改造而成之改造手槍，
    撞針保險損壞，惟仍可供擊發子彈使用，認具殺傷力。（七
    ）附表一編號７手槍：改造貝瑞塔M84F手槍（含彈匣一個，
    槍枝管制編號0000000000號），係由仿BERETTA廠半自動手
    槍製造之玩具手槍更換土造金屬槍管及土造金屬槍機改造而
    成之改造手槍，機械性能良好，可供擊發子彈使用，認具殺
    傷力。（八）附表一編號８之子彈：其中一顆係土造子彈，
    具直徑約7.4 mm金屬彈頭，可擊發，認具殺傷力。另一顆係
    由玩具金屬彈殼加裝口徑0.25吋建築工業用彈及直徑約8.7
    mm金屬彈頭而成之改造子彈，彈底標記M，經實際試射，可
    擊發，亦具殺傷力（以上二顆均因試射而不存在）。（九）
    附表二編號１之其餘扣案之子彈：本案扣案之子彈，連同前
    述附表一編號８之子彈二顆，計有十三顆，其中六顆為土造
    子彈，具直徑約7.4 mm金屬彈頭，採樣二顆試射，除其中一
    顆可擊發，認具殺傷力（即前述附表一編號８之土造子彈）
    外，另一顆無法擊發，認不具殺傷力。其餘之七顆子彈，除
    其中一顆已試射具殺傷力（即前述附表一編號８之改造子彈
    ）之外，另三顆係由玩具槍金屬彈殼加裝直徑約9.0 mm金屬
    彈頭改造而成之改造子彈，採樣一顆試射，無法擊發，認不
    具殺傷力；另二顆係由玩具槍金屬彈殼加裝直徑約7.2 mm金
    屬彈頭改造而成之改造子彈，採樣一顆試射，無法擊發，認
    不具殺傷力；另一顆係由玩具槍金屬彈殼加裝直徑約5.8 mm
    鉛質彈頭改造而成之改造子彈，經實際試射，無法擊發，認
    不具殺傷力（以上十三顆子彈中，因試射其中之六顆，剩餘
    七顆，如附表二編號１）。再扣案之改造槍管四支（附表二
    編號７），經送請內政部警政署刑事警察局鑑驗結果，其中
    三支均係土造金屬槍管，長各為96.1、82.6、96.1mm，外徑
    分別為13.6、12.1、13.6mm，彈室內徑各為9.7、9.5、9.6m
    m，槍管內徑分別為9.1、8.1、9.1mm，均可供玩具槍枝換裝
    改造之用；另一支認係玩具空氣手槍之金屬槍管，長101.1m
    m，外徑14.2mm，彈室內徑12.2mm，槍管內徑8.9mm，有內政
    部警政署刑事警察局91年8月19日刑鑑字第0910214217號槍
    彈鑑定書可參。另附表二所示之各式工具，經送請內政部警
    政署刑事警察局鑑定結果，亦認砂輪盤可供修飾、磨挫物體
    使用，砂輪鑽頭、電動鑽頭可供刨鑽及鑽孔使用，螺絲起子
    可供拆卸或固定螺絲使用，砂輪機可供修飾、磨挫物體使用
    ，該等物品於改造槍、彈有各工具適用之時機時，自可援用
    該類工具，有內政部警政署刑事警察局93年5月10日刑鑑字
    第0930094692號函、93年6月11日刑鑑字第0930109591號函
    在卷可參。附表二扣案之黑色火藥、紙雷管即紙火藥，經送
    請內政部警政署刑事警察局鑑定結果，其中黑色火藥二包檢
    出碳粉、硫粉、鋁粉、氯酸鉀、硝酸鉀、硝化甘油、硝化纖
    維、methlcentralite（係製造火炸藥所加之安定劑）等成
    分，認係含雙基發射火藥及煙火類火藥；紙火藥四十五顆，
    均為單一型態，取二顆鑑驗，均檢出碳粉、磷、硫粉、氯酸
    鉀、鋁粉等成分，認係煙火類火藥，亦有內政部警政署刑事
    警察局91年10月14日刑鑑字第0910215450號鑑驗通知書附卷
    可佐。而硝化纖維、硝化甘油之作用屬制式雙基發射藥，常
    用於制式槍枝、火砲之發射藥，煙火類火藥（鋁、鎂、鈉等
    金屬粉末與氯酸鉀、氯酸鈉等氯酸鹽類之混合），可作為煙
    火藥、底火藥或供土製爆裂物之裝填用，復有內政部警政署
    刑事警察局鑑識科化學組硝化纖維、硝化甘油火藥相關說明
    資料、煙火類火藥相關說明資料2紙在卷足憑。被告於偵查
    中且供承該等物品係供改造手槍、子彈之用。足見扣案如附
    表二之工具，確可用於改造玩具手槍及製造子彈。雖內政部
    警政署刑事警察局93年5月10日刑鑑字第0930094692號函、9
    3年6月11日刑鑑字第0930109591號函亦同時表示無法臆測扣
    案之砂輪機、砂輪盤、砂輪鑽頭、銅刷、螺絲起子是否「曾
    」用於改造本件扣案之槍彈。然縱認鑑定機關可於前開工具
    上採得與扣案改造玩具手槍或改造子彈材質相同之物質，亦
    無法確認前開工具是否確曾用於改造本件扣案之改造玩具手
    槍及改造子彈，是鑑定機關無法任意加以臆測，乃屬當然之
    理。惟前開工具既可於適當時機，使用於改造槍彈之上，被
    告於偵查中並已自承確有使用前開工具以改造槍彈，則該等
    改造工具自可認定係供被告犯罪所用之物；其餘附表二所示
    之工業用子彈、彈匣、彈頭、空氣手槍之金屬槍管、紙雷管
    等，則因無證據證明已供本案犯罪所用，應僅係供犯罪預備
    之物。又黑色火藥二包（附表二編號５）及前述土造金屬槍
    管三支（附表二編號７），經送請內政部鑑定結果，均屬內
    政部86 年11月24日（86）內警字第8670683號公告之槍砲彈
    藥主要組成零件，亦有內政部94年1月14日內授警字第09401
    00058號函附卷可稽。足見該等物品係槍砲、彈藥之主要組
    成零件，未經許可，不得持有。又扣案六支改造槍枝，經函
    詢內政部警政署刑事警察局，據覆稱：原判決附表一之六支
    槍枝之工具痕跡，均係重複產生之工具紋痕，無法以此種紋
    痕比對。所謂重複產生之紋痕，即該紋痕並無復現性，無法
    比對等語，但亦稱「本案除德林吉手槍（槍枝管制編號00
    00000000）外，其餘手槍（槍枝管制編號0000
    000000─八）之改造方法均為換裝土造金屬槍管」等
    語，此有該局九十四年十一月四日刑鑑字第○九四○一六四
    五二一號函及同年十二月十四日刑鑑字第○九四○一八○八
    九六號函在卷可稽（見本院上訴卷第一○七、一一一頁），
    其改造手法確與被告坦承改造如附表一編號四、六、七所示
    槍枝之改造手法相同，是被告稱附表一編號２、３之具殺傷
    力之改造玩具手槍係其改造非全屬無據，被告所稱當初誤以
    為槍枝如係他人所交付，判刑會較輕，對自己較為有利，始
    於偵查中供述槍枝為「繼中」、「阿凱」所交付等語，所辯
    亦與常情無違，而非絕無可能，又證人甲○○於本院亦稱有
    載被告去買道具槍等，而本件亦查無「繼中」、「阿凱」其
    人足資佐證，尚難認被告此部分供述之槍枝為「繼中」、「
    阿凱」所交付之自白與事實相符，是被告稱當初誤以為槍枝
    如係他人所交付，判刑會較輕，對自己較為有利，始於偵查
    中供述槍枝為「繼中」、「阿凱」所交付，其實根本沒有「
    繼中」、「阿凱」其人等，尚非不可採信，被告稱附表一編
    號２、３之具殺傷力之改造玩具手槍係其改造尚非全屬無據
    ，被告製造槍砲之時間係在九十一年七、八月間，製造子彈
    之時間亦在同年八月間，二者雖非完全重疊，然觀諸被告製
    造槍、彈之地點同一，製造之時間相近，扣案物品中且同時
    有製造槍砲、子彈之工具或物品；足見被告確有同時製造槍
    砲子彈之意，被告於本院前之訊問時表示在製造槍砲期間，
    兼有同時製造子彈者，應可採信。再被告於警詢及偵查中雖
    供指附表一編號４至編號７之手槍係其與陳威志共同改造云
    云。然其於本院前審審理時已改稱係被告一人所為。陳威志
    亦否認上情，證人陳威志亦稱沒有幫被告通槍管，沒有與被
    告共同製造子彈等（見九十一年度偵字第二三二九七號卷第
    十一頁），陳威志經本院審理後判決無罪確定之事實，亦有
    本院94年上訴字第2297號判決在卷可稽，足見被告所述與陳
    威志共同製造槍枝、子彈云云，與事實不符，不足採信。本
    件事證明確，被告之犯行堪以認定。
二、核被告所為，係犯修正前槍砲彈藥刀械管制條例第十一條第
    一項之未經許可製造其他可發射子彈具有殺傷力之槍砲罪、
    槍砲彈藥刀械管制條例同條例第十二條第一項之未經許可製
    造子彈罪。被告同時製造槍砲、子彈，係一行為觸犯二罪名
    ，係想像競合犯，應從較重之製造其他可發射子彈具有殺傷
    力之槍砲罪。公訴人就附表一編號２、３之改造玩具手槍部
    分認係被告未經許可「寄藏」其他可發射子彈具有殺傷力之
    槍砲罪，容有未洽，起訴法條應予變更，被告著手於子彈之
    製造，惟其中二十顆因時間問題尚未完成，其中七顆雖已完
    成，但因技術問題未具殺傷力，均屬未遂。被告先後多次製
    造槍砲之行為，時間緊接，手法相同，所犯係構成要件相同
    之罪，顯係基於概括犯意反覆為之，為連續犯，應論以一罪
    ，並加重其刑。被告先後多次製造子彈既、未遂之行為，時
    間緊接，手法相同，所犯構成要件相同，亦係基於概括犯意
    反覆為之，為連續犯，亦應論以情節較重之製造子彈既遂之
    一罪，並加重其刑。被告雖先後連續有未經許可持有槍砲、
    子彈之行為，惟被告未經許可製造槍砲、子彈後，持有槍砲
    、子彈之低度行為，應各為製造槍砲、子彈之高度行為所吸
    收，均不另論罪。被告未經許可持有槍砲之主要組成零件之
    行為（改造槍管），係未經許可製造其他可發射子彈具有殺
    傷力槍砲之階段行為；被告未經許可持有彈藥主要組成零件
    之行為（黑色火藥），係未經許可製造子彈之階段行為，亦
    均不另論罪。按行為後法律有變更者，適用行為時之法律。
    但行為後之法律有利於行為人者，適用最有利於行為人之法
    律，刑法第2條第1項定有明文。按被告行為後，槍砲彈藥刀
    械管制條例業經修正，並於九十四年一月二十六日經總統公
    布施行，同年月二十八日生效。有關未經許可製造可發射子
    彈具有殺傷力之各式槍砲者，修正前槍砲彈藥刀械管制條例
    第十一條第一項規定之法定刑為五年以上有期徒刑，併科新
    臺幣一千萬元以下罰金，而修正後同條例第八條第一項規定
    未經許可，製造上可發射金屬或子彈具有殺傷力之各式槍砲
    者，處無期徒刑或五年以上有期徒刑，併科新臺幣一千萬元
    以下罰金。修正前槍砲彈藥刀械管制條例第十一條第一項之
    規定較有利於被告，依刑法第二條第一項之規定，適用修正
    前之規定。被告行為後，刑法第56條連續犯之規定，業於九
    十四年二月二日修正公布刪除，並於95年7月1日施行，則被
    告之犯行，因行為後新法業已刪除連續犯之規定，此刪除雖
    非犯罪構成要件之變更，但顯已影響行為人刑罰之法律效果
    ，自屬法律有變更，依新法第2條第1項規定，應適用較有利
    於被告之行為時法律即舊法論以連續犯（最高法院95年第8
    次刑事庭會議決議參照）。被告前有如事實欄所示之犯罪、
    科刑及執行情形，有被告之前案紀錄表可參，其受有期徒刑
    之執行完畢後，五年以內再故意犯有期徒刑以上之本案之罪
    ，不論依修正前之刑法第47條，或修正後之刑法第47條第1
    項之規定，均構成累犯，對被告而言並無有利或不利之情形
    ，自不生新舊法比較之問題，依刑法第2條第1項規定，應逕
    依修正前之刑法第47條，論以累犯，並加重其刑。被告於行
    為時，刑法第42條第2項前段規定：「易服勞役以1 元以上3
    元以下折算一日」，又被告行為時之易服勞役折算標準，業
    據修正前罰金罰鍰提高標準條例第2條前段規定，就其原定
    數額提高為100倍折算1日，則本件被告行為時之易服勞役折
    算標準，最高應以銀元300元折算1日，即新台幣900元折算1
    日。惟95年7月1日修正公布施行之刑法第42條第3項前段規
    定：「易服勞役以新台幣一仟元、二仟元或三仟元折算一日
    」，比較修正前後之易服勞役折算標準，以修正後之規定，
    較有利於被告，則應依刑法第2條第1項後段規定，適用修正
    後之刑法第42條第3項前段規定，定其折算標準。
三、原審據以論罪科刑原非無見，惟被告製造手槍、子彈並無共
    犯，原判決認被告與陳威志有共同製造手槍、子彈，尚有未
    洽，被告係一行為，同時製造手槍、子彈，原判決認為係各
    別起意，而併合處罰，亦有未洽。再扣案六支改造槍枝，經
    函詢內政部警政署刑事警察局，據覆稱：原判決附表一之六
    支槍枝之工具痕跡，均係重複產生之工具紋痕，無法以此種
    紋痕比對。所謂重複產生之紋痕，即該紋痕並無復現性，無
    法比對等語，但亦稱「本案除德林吉手槍（槍枝管制編號0
    000000000）外，其餘手槍（槍枝管制編號000
    0000000─八）之改造方法均為換裝土造金屬槍管」
    等語，此有該局九十四年十一月四日刑鑑字第○九四○一六
    四五二一號函及同年十二月十四日刑鑑字第○九四○一八○
    八九六號函在卷可稽（見本院上訴卷第一○七、一一一頁）
    ，其改造手法確與被告坦承改造如附表一編號四、六、七所
    示槍枝之改造手法相同，是被告稱附表一編號２、３之具殺
    傷力之改造玩具手槍係其改造非全屬無據，被告所稱當初誤
    以為槍枝如係他人所交付，判刑會較輕，對自己較為有利，
    始於偵查中供述槍枝為「繼中」、「阿凱」所交付等語，所
    辯亦與常情無違，而非絕無可能，又證人甲○○於本院亦稱
    有載被告去買道具槍等，而本件亦查無「繼中」、「阿凱」
    其人足資佐證，尚難認被告此部分供述之槍枝為「繼中」、
    「阿凱」所交付之自白與事實相符，是被告稱當初誤以為槍
    枝如係他人所交付，判刑會較輕，對自己較為有利，始於偵
    查中供述槍枝為「繼中」、「阿凱」所交付，其實根本沒有
    「繼中」、「阿凱」其人等，尚非不可採信，被告稱附表一
    編號２、３之具殺傷力之改造玩具手槍係其改造尚非全屬無
    據，原判決認此部分係被告未經許可，無故持有可發射子彈
    具有殺傷力之槍砲等，亦有未洽，被告上訴指摘及此，應認
    為有理由，公訴人上訴認原審量刑過輕為無理由，惟原判決
    既有前揭可議之處，仍應由本院予以撤銷改判，爰審酌被告
    明知槍枝、子彈對於社會治安危害重大，竟未經許可改造，
    且其所改造槍枝、製造子彈之數量非小，對社會治安之危害
    非輕，事後坦承犯行等一切情狀，量處如主文所示之刑，並
    就罰金刑部分諭知易服勞役之折算標準，扣案如附表一之手
    槍、子彈，以及附表二編號６、７之黑色火藥、改造槍管，
    均係違禁物（送鑑定已試射或表明不沒收部分除外）。其餘
    附表二所列之物，或係供犯罪所用或犯罪預備之物（詳附表
    二），且均屬被告所有，亦應依法宣告沒收。扣案之子彈或
    紙雷管，不論有無殺傷力，因已經試射而不存在部分，均不
    能沒收。另扣案之游標尺、挫刀、小鋸尺、磨刀石、萬用針
    車油、老虎鉗、榔頭、噴燈、固定鉗等物，被告否認係改造
    槍彈之物，亦無積極事證足認此部分之工具與本件犯行有涉
    ，自無從併予宣告沒收。
四、原審法院審理案外人李翊倫被訴違反槍砲彈藥刀械管制條例
    乙案（九十二年度訴字第一五一四號），被告自白該案查獲
    之改造玩具手槍、子彈亦係其於九十一年七月間，與本件扣
    案之槍彈一同購入云云，並請求併本案審理。然依被告所述
    ，其係因覺得家裡怪怪的，故將一支改造玩具手槍及三顆子
    彈寄放於李翊倫家中等語。該等供述，除全然未見於被告先
    前之歷次供述外，本案查扣之改造玩具手槍有六支，倘如被
    告所言，其係因覺得家中不安全故將部分槍枝寄放於李翊倫
    家中，被告何以不將全部槍彈全數寄藏於他處？顯見被告所
    述，係為脫免李翊倫之刑責所為之供述，不足採信，本院自
    無就該部分併予審理之必要。
據上論斷，應依刑事訴訟法369條第1項前段、第364條、第299條
第1項前段、第300條，修正前槍砲彈藥刀械管制條例第11條第1
、第12條第1項、刑法第2條第1項、第11條前段、第55條、第42
條第3項、第38條第1項第1款、第2款、修正前刑法第56條、第47
條判決如主文。
本案經檢察官劉靜婉到庭執行職務。
中　　華　　民　　國　　96　　年　　1 　　月　　16　　日
                  刑事第七庭  審判長法  官  陳正雄
                                    法  官  蔡光治
                                    法  官  許宗和
以上正本證明與原本無異。
如不服本判決，應於收受送達後十日內向本院提出上訴書狀，其
未敘述上訴之理由者並得於提起上訴後十日內向本院補提理由書
（均須按他造當事人之人數附繕本）。
                                    書記官  沈秀容
中　　華　　民　　國　　96　　年　　1 　　月　　16　　日
附錄：本案論罪科刑法條全文
修正前槍砲彈藥刀械管制條例第11條第1項
未經許可，製造、販賣或運輸第四條第一項第一款所稱其他可發
射金屬或子彈具有殺傷力之各式槍砲者，處五年以上有期徒刑，
併科新台幣一仟萬元以下罰金。
附表一：
┌─┬───────┬────┬───────┬─────┐
│編│名          稱│數    量│規          格│備      註│
│號│              │        │              │          │
├─┼───────┼────┼───────┼─────┤
│1 │制式子彈      │3顆（沒 │口徑9mm       │其中一顆已│
│  │              │收2顆） │              │經鑑定試射│
├─┼───────┼────┼───────┼─────┤
│2 │可發射子彈具殺│1支     │仿FN廠半自動手│          │
│  │傷力之改造玩具│        │槍製造        │          │
│  │手槍（含彈匣乙│        │              │          │
│  │個，槍枝管制編│        │              │          │
│  │號：0000000000│        │              │          │
│  │）            │        │              │          │
├─┼───────┼────┼───────┼─────┤
│3 │可發射子彈具殺│1支     │仿BERETTA廠半 │          │
│  │傷力之改造玩具│        │自動手槍製造  │          │
│  │手槍（含彈匣乙│        │              │          │
│  │個，槍枝管制編│        │              │          │
│  │號：0000000000│        │              │          │
│  │）            │        │              │          │
├─┼───────┼────┼───────┼─────┤
│4 │可發射子彈具殺│1支     │同編號2       │          │
│  │傷力之改造玩具│        │              │          │
│  │手槍（含彈匣乙│        │              │          │
│  │個，槍枝管制編│        │              │          │
│  │號：00000000  │        │              │          │
│  │98 ）         │        │              │          │
├─┼───────┼────┼───────┼─────┤
│5 │可發射子彈具殺│1支     │仿德林吉雙管手│          │
│  │傷力之改造玩具│        │槍製造        │          │
│  │手槍（含彈匣乙│        │              │          │
│  │個，槍枝管制編│        │              │          │
│  │號：00000000  │        │              │          │
│  │93 ）         │        │              │          │
├─┼───────┼────┼───────┼─────┤
│6 │可發射子彈具殺│1支     │仿WALTHER廠PPK│          │
│  │傷力之改造玩具│        │/S型半自動手槍│          │
│  │手槍（含彈匣乙│        │製造          │          │
│  │個，槍枝管制編│        │              │          │
│  │號：00000000  │        │              │          │
│  │94 ）         │        │              │          │
├─┼───────┼────┼───────┼─────┤
│7 │可發射子彈具殺│1支     │同編號3       │          │
│  │傷力之改造玩具│        │              │          │
│  │手槍（含彈匣乙│        │              │          │
│  │個，槍枝管制標│        │              │          │
│  │號編號：110202│        │              │          │
│  │96）          │        │              │          │
│  │              │        │              │          │
│  │              │        │              │          │
├─┼───────┼────┼───────┼─────┤
│8 │(1)具殺傷力之土│各1顆   │(1)直徑7.4mm   │均已於鑑定│
│  │  造子彈      │(不沒收)│(2)直徑8.7mm， │時試射    │
│  │(2)改造子彈    │        │  彈底標記M字 │          │
│  │              │        │  樣          │          │
└─┴───────┴────┴───────┴─────┘
附表二：
┌─┬───────┬────┬─────────────┐
│編│名          稱│數    量│備                      註│
│號│              │        │                          │
├─┼───────┼────┼─────────────┤
│1 │改造子彈      │11顆（沒│扣案共13顆經送鑑試射其中之│
│  │              │收，均不│6顆，僅2顆有殺傷力（即附表│
│  │              │具殺傷力│一編號8），其餘11顆均不具 │
│  │              │）      │  殺傷力。                │
├─┼───────┼────┼─────────────┤
│2 │改造子彈半成品│20顆    │為被告所有，供製造子彈未遂│
│  │              │        │犯罪所用之物，應依刑法第38│
│  │              │        │條第1項第2款宣告沒收。    │
├─┼───────┼────┼─────────────┤
│3 │工業用子彈    │40顆    │不具殺傷力，為被告所有，供│
│  │              │        │製造子彈犯罪預備之物，應依│
│  │              │        │刑法第38條第1項第2款宣告沒│
│  │              │        │收。                      │
├─┼───────┼────┼─────────────┤
│4 │彈匣          │1個     │為被告所有，供製造其他可發│
│  │              │        │射子彈具有殺傷力槍砲犯罪預│
│  │              │        │備之物，應依刑法第38條第1 │
│  │              │        │項第2款宣告沒收。         │
├─┼───────┼────┼─────────────┤
│5 │彈頭          │1包     │為被告所有，供製造子彈犯罪│
│  │              │        │預備之物，應依刑法第38條第│
│  │              │        │1項第2款宣告沒收。        │
├─┼───────┼────┼─────────────┤
│6 │黑色火藥      │2包     │彈藥主要組成零件，屬違禁物│
│  │              │        │，應依刑法第38條第1項第1款│
│  │              │        │宣告沒收。                │
├─┼───────┼────┼─────────────┤
│7 │改造槍管      │4支     │(1)其中3支為土造金屬槍管， │
│  │              │        │  係槍砲主要組成零件，屬違│
│  │              │        │  禁物，應依刑法第38條第1 │
│  │              │        │  項第1款宣告沒收。       │
│  │              │        │(2)另1支為玩具空氣手槍之金 │
│  │              │        │  屬槍管，非屬槍砲之主要組│
│  │              │        │  成零件，為被告所有，供製│
│  │              │        │  造其他可發射子彈具有殺傷│
│  │              │        │  力槍砲犯罪預備之物，應依│
│  │              │        │  刑法第38條第1項第2款宣告│
│  │              │        │  沒收。                  │
├─┼───────┼────┼─────────────┤
│8 │砂輪機        │1台     │為被告所有，供製造其他可發│
│  │              │        │射子彈具有殺傷力槍砲犯罪所│
│  │              │        │用之物，應依刑法第38條第1 │
│  │              │        │項第2款宣告沒收。         │
├─┼───────┼────┼─────────────┤
│9 │砂輪鑽頭      │15支    │為被告所有，供製造其他可發│
│  │              │        │射子彈具有殺傷力槍砲犯罪所│
│  │              │        │用之物，應依刑法第38條第1 │
│  │              │        │項第2款宣告沒收。         │
├─┼───────┼────┼─────────────┤
│10│砂輪盤        │3個     │為被告所有，供製造其他可發│
│  │              │        │射子彈具有殺傷力槍砲犯罪所│
│  │              │        │用之物，應依刑法第38條第1 │
│  │              │        │項第2款宣告沒收。         │
├─┼───────┼────┼─────────────┤
│11│鋼刷          │2支     │為被告所有，供製造其他可發│
│  │              │        │射子彈具有殺傷力槍砲犯罪所│
│  │              │        │用之物，應依刑法第38條第1 │
│  │              │        │項第2款宣告沒收。         │
├─┼───────┼────┼─────────────┤
│12│紙雷管即紙火藥│45個    │其中2個經鑑驗用罄，非屬彈 │
│  │              │        │藥之主要零組件，鑑定用餘  │
│  │              │        │之43個，為被告所有，供製  │
│  │              │        │造子彈犯罪預備之物，應依  │
│  │              │        │刑法第38條第1項第2款宣告沒│
│  │              │        │收。                      │
├─┼───────┼────┼─────────────┤
│13│螺絲起子      │2支     │為被告所有，供製造其他可發│
│  │              │        │射子彈具有殺傷力槍砲犯罪所│
│  │              │        │用之物，應依刑法第38條第1 │
│  │              │        │項第2款宣告沒收。         │
└─┴───────┴────┴─────────────┘
